【裁判字號】    98,上訴,749
【裁判日期】    980227
【裁判案由】    毒品危害防制條例
【裁判全文】
臺灣高等法院刑事判決                 98年度上訴字第749號
上  訴  人
即  被  告  甲○○
                    國民
上列上訴人因違反毒品危害防制條例案件，不服臺灣臺北地方法
院97年度訴字第2251號，中華民國98年 1月23日第一審判決（起
訴案號：臺灣臺北地方法院檢察署97年度毒偵字第3392號），提
起上訴，本院判決如下：
    主  文
上訴駁回。
    理  由
一、依刑事訴訟法第350條、第361條、第362條、第367條規定，
    不服地方法院之第一審判決而上訴者，須提出上訴書狀，並
    應敘明具體理由，為上訴必備之程式；其所提出之書狀未敘
    述上訴理由，或僅曾以言詞陳述上訴理由者，均應於上述期
    間屆滿後20日內補提理由書於第一審法院。第一審法院經形
    式審查，認逾期未補提上訴理由者，應定期間先命補正；逾
    期未補正者，為上訴不合法律上之程式，應以裁定駁回。倘
    已提出上訴理由，但所提非屬具體理由者，則由第二審法院
    以上訴不合法律上之程式，判決駁回。而所謂具體理由，必
    係依據卷內既有訴訟資料或提出新事證，指摘或表明第一審
    判決有何採證認事、用法或量刑等足以影響判決本旨之不當
    或違法，而構成應予撤銷之具體事由，始克當之（例如：依
    憑證據法則具體指出所採證據何以不具證據能力，或依憑卷
    證資料，明確指出所為證據證明力之判斷如何違背經驗、論
    理法則）；倘僅泛言原判決認定事實錯誤、違背法令、量刑
    失之過重過輕微，而未依上揭意旨指出具體事由，或形式上
    雖已指出具體事由，然該事由縱使屬實，亦不足以認為原判
    決有何不當或違法者（例如：對不具有調查必要性之證據，
    法院未依聲請調查亦未說明理由，或援用證據不當，但除去
    該證據仍應為同一事實之認定），皆難謂係具體理由，俾與
    第二審上訴制度旨在請求第二審法院撤銷、變更第一審不當
    或違法之判決，以實現個案救濟之立法目的相契合，並節制
    濫行上訴（最高法院97年度台上字第892號判決參照）。又
    第二審法院認為上訴書狀未敘述理由，依刑事訴訟法第367
    條但書規定，始應定期間命其補正。如認上訴書狀已敘述理
    由，但其理由非屬具體，其所為上訴，即不符上訴之法定要
    件，自得逕行判決駁回，無定期命補正問題（最高法院97年
    度台上字第3599號判決參照）。
二、本件原審經審理結果，認為上訴人即被告甲○○前於：(一)民
    國88年間，因施用毒品案件，經臺灣臺北地方法院以89年毒
    聲字第1324號裁定送勒戒處所觀察、勒戒後，認無繼續施用
    毒品傾向，並經臺灣臺北地方法院檢察署檢察官以90年毒偵
    緝字第213 號為不起訴處分確定；(2)於91年間因犯偽造文書
    罪，經臺灣板橋地方法院於94年 4月14日以93年度訴緝字第
    239 號判處有期徒刑10月確定。另其於受前開觀察、勒戒執
    行完畢釋放後 5年內，於93年間再因犯施用毒品案件，經臺
    灣臺北地方法院以95年度易緝字第29號判處有期徒刑 5月，
    經提起上訴後，於95年 6月22日經本院駁回上訴確定。上開
    二罪經合併定應執行有期徒刑 1年確定；(3)於93年間因犯贓
    物罪，經臺灣板橋地方法院以94年度訴緝字第141 號判處有
    期徒刑4月，經上訴後，本院於95年7月27日以95年度上易字
    1252號判決駁回上訴確定；(4)於94年間因犯施用第一、二級
    毒品罪，經臺灣臺北地方法院以95年度訴緝字第24號分別判
    處有期徒刑7月、6月，合併應執行有期徒刑 1年，經提起上
    訴後，最高法院於95年 9月15日以95年度台上字第5108號駁
    回上訴確定。及於95年間因違反槍砲彈藥刀械管制條例案件
    ，經臺灣板橋地方法院於95年11月30日以95年度簡字第2589
    號判處有期徒刑 6月，併科罰金新臺幣（下同）15萬元確定
    。適逢中華民國九十六年罪犯減刑條例通過，上開三罪分別
    依法減刑，並合併定應執行有期徒刑8月，併科罰金75000元
    。(5)上開編號(2)至(4)等各罪，接續執行，有期徒刑於96年12
    月13日縮短刑期期滿執行完畢。詎上訴人竟猶不知悔改，復
    基於施用第二級毒品之犯意，於上開期日為警採尿回溯96小
    時內某時，在臺灣地區某不詳地點，施用第二級毒品甲基安
    非他命 1次。復另行起意基於施用第一級毒品之犯意，於97
    年10月14日為警採尿回溯26小時內某時，在臺灣地區某不詳
    地點，以抽煙方式，施用第一級毒品海洛因 1次。嗣經警持
    臺灣臺北地方法院所核發之搜索票，於97年10月14日20時30
    分許，在臺北文山區○○街60巷6號1樓查獲並採尿送驗，而
    悉上情．並扣得其所有之行動電話 1支等物等情。係以上揭
    犯罪事實，已據上訴人於原審審理時坦承不諱．並有臺灣尖
    端先進生技醫藥股份有限公司於97年10月24日出具之濫用藥
    物檢驗報告 1紙在卷足憑，足徵上訴人之自白與事實相符，
    堪以採信。因認上訴人犯行明確，論上訴人以施用第一級毒
    品罪，累犯，處有期徒刑10月及施用第二級毒品罪，累犯，
    處有期徒刑 6月，並定其應執行有期徒刑1年2月。已詳敘其
    認定上訴人犯罪事實之證據及理由，於法尚無不合。上訴意
    旨略稱：原審量刑顯然過重，爰請求重新量刑，給予上訴人
    自新之機會云云。惟查：量刑之輕重，係屬事實審法院得依
    職權自由裁量之事項，茍於量刑時，已依行為人之責任為基
    礎，並斟酌刑法第57條各款所列情狀，而未逾越法定範圍，
    又未濫用其職權，即不得遽指為違法。本件原判決於量刑時
    ，已依上揭規定，審酌上訴人已因施用毒品，受有觀察勒戒
    之保安處分及科刑、執行，又再為本件犯罪，顯見其未因前
    所受保安處分而決心改過，及犯後供詞反覆之不佳態度等一
    切情狀，予以綜合考量後，科刑如前所述，既未逾越法定刑
    度，亦未濫用自由裁量之權限，刑度亦屬妥適，核無不當或
    違法之情形。本件上訴人僅以量刑過重為由，聲明上訴，而
    未依憑卷證資料，明確指出原審所為證據證明力之判斷如何
    違背經驗、論理法則，或提出新事證，指摘或表明原審有何
    採證認事、用法或量刑等足以影響判決本旨之不當或違法，
    揆諸上開說明，尚難謂已敘明具體理由。本件上訴不合法律
    上之程式，爰不經言詞辯論，逕以判決駁回。
據上論斷，應依刑事訴訟法第367條前段、第372條，判決如主文
。
中    華    民    國    98    年    2    月     27    日
                  刑事第七庭  審判長法  官  陳晴教
                                    法  官  楊智勝
                                    法  官  游紅桃
以上正本證明與原本無異。
施用第一級毒品罪部分，如不服本判決，應於收受送達後10 日
內向本院提出上訴書狀，其未敘述上訴之理由者並得於提起上訴
後10日內向本院補提理由書（均須按他造當事人之人數附繕本）
「切勿逕送上級法院」。
施用第二級毒品罪部分不得上訴
                                    書記官  戴伯勳
中    華    民    國    98    年    2    月     27    日
毒品危害防制條例第10條
施用第一級毒品者，處 6 月以上 5 年以下有期徒刑。
施用第二級毒品者，處 3 年以下有期徒刑。


司法院資訊處製作；財團法人民間司法改革基金會備份。
